臺灣士林地方法院民事判決　　　　　　95年度重勞訴字第10號
原　　　告　甲○○
　　　　　　乙○○
　　　　　　丙○○
　　　　　　　　　　　　2
　　　　　　丁○○
　　　　　　　　　　　　樓
　　　　　　戊○○
　　　　　　己○○
　　　　　　庚○○
　　　　　　　　　　　　4樓
　　　　　　辛○○
　　　　　　壬○○
　　　　　　丑○○
　　　　　　卯○○
　　　　　　辰○○
　　　　　　巳○○
　　　　　　未○○
　　　　　　申○○
　　　　　　酉○○
　　　　　　　　　　　　樓
　　　　　　戌○○
　　　　　　　　　　　　樓
　　　　　　亥○○
　　　　　　天○○
　　　　　　宇○○
　　　　　　宙○○
　　　　　　玄○○
　　　　　　Ａ○○
　　　　　　　　　　　　號6樓.
　　　　　　Ｂ○○
　　　　　　　　　　　　7樓
　　　　　　子○○
　　　　　　寅○○
　　　　　　午○○
　　　　　　　　　　　　樓
　　　　　　地○
　　　　　　黃○○
共　　　同
訴訟代理人　林家駿律師
被　　　告　全鋒科技股份有限公司
法定代理人　癸○○
　　　　　　　　　　　　樓
上列當事人間給付工資等事件，本院於中華民國96年5 月3 日言
詞辯論終結，判決如下：
    主  文
一被告應給付原告如附表「原告請求金額」欄所示之金額，及均
  自民國九十六年五月三日起至清償日止，按年息百分之五計算
  之利息。
二訴訟費用新台幣柒萬肆仟零壹拾貳元由被告負擔。
三附表編號一至十六、十八至二十九之原告勝訴部分，得假執行
  。
四附表編號十七之原告戌○○勝訴部分，於原告戌○○以新台幣
  壹拾萬元為被告供擔保後，得假執行。
  事實及理由
甲、程序方面：
一、被告全鋒科技股份有限公司（下稱被告公司）未於言詞辯論
    期日到場，核無民事訴訟法第386 條各款所列情形，爰依原
    告之聲請，由其一造辯論而為判決。
二、按「訴狀送達後，原告不得將原訴變更或追加他訴，但有下
    列情形之一者，不在此限：三擴張或減縮應受判決事項之聲
    明者。」，民事訴訟法第255 條第1 項第3 款定有明文。查
    原告起訴請求之金額及遲延利息，嗣於本院審理中變更為請
    求被告公司給付原告如附表「原告請求金額」欄所示之金額
    ，及均自民國96年5 月3 日起至清償日止，按年息百分之五
    計算之利息。核其變更顯係減縮應受判決事項之聲明，揆諸
    前開法條規定，自應予准許。
乙、實體方面：
一、原告29人起訴主張略以︰原告等29人均為任職被告公司之員
    工，因被告公司在兩造勞動契約存續期間中，自94年10月起
    即陸續積欠工資未付。嗣於95年4 月18日更因被告公司法定
    代理人失蹤而無預警歇業。被告公司之上開行為，違反勞動
    契約，已造成原告等29人基於勞工身份之權益受損。原告已
    於95年5 月18日寄發台北33支郵局第8882號存證信函，主張
    依勞動基準法第14條第1 項第6 款之規定，向被告公司終止
    兩造間勞動契約。因被告公司尚積欠原告等人之工資、預告
    期間工資及資遣費數額，如附表「積欠工資」、「預告工資
    」及「資遣費」欄所示之金額。爰依兩造之勞動契約及勞動
    基準法第14條第4 項、第16條、第17條之規定，請求被告公
    司給付如附表「原告請求金額」欄所示之金額及遲延利息等
    語。並聲明(一)如主文第一項所示。(二)願供擔保，請准宣告假
    執行
二、被告公司未於言詞辯論期日到場，亦未提出書狀作任何聲明
    或陳述。
三、原告之上開主張，業據原告提出與所述相符之勞工保險被保
    險人投保資料表（簡易庭卷第16頁至45頁）、薪資（匯款）
    明細單（簡易庭卷第46頁至第81頁、本院卷第38頁至第44頁
    ）、勞工保險局95年7 月5 日保承行字第09560271030 號函
    （簡易庭卷第82頁至第86頁）、台北33支郵局第8882號存證
    信函及回執（簡易庭卷第88頁至第91頁）等件（均影本）為
    證，已堪信原告之上開主張為真正。
四、按「工資應全額直接給付勞工」、「（僱傭）報酬應依約定
    之期限給付之」，勞動基準法第22條第2 項前段及民法第48
    6 條前段分別定有明文。又「雇主違反勞動契約或勞工法令
    ，致有損害勞工權益之虞者者，勞工得不經預告終止契約。
    」、「雇主應依下列規定發給勞工資遣費：一在同一雇主之
    事業單位繼續工作，每滿一年發給相當於一個月平均工資之
    資遣費。二依前款計算之剩餘月數，或工作未滿一年者，以
    比例計給之。未滿一個月者以一個月計。」勞動基準法第14
    條第1 項第6 款、第4 項準用第17條分別有明文規定。雇主
    無正當理由無預警歇業，足可認為雇主已違反勞動契約並有
    損害勞工權益之情形。查原告以被告公司於95年4 月18日無
    預警歇業，造成原告等人基於勞工身份之權益受損，於95年
    5 月18日寄發台北33支郵局第8882號存證信函，向被告公司
    主張依勞動基準法第14條第1 項第6 款之規定，終止兩造間
    勞動契約，未逾同條第2 項30日之期間，則兩造間之勞動契
    約已於被告公司收受上開存證信函之95年5 月18日（見簡易
    庭卷第91頁之存證信函回執）生終止之效力。故原告得依兩
    造之勞動契約之約定向被告公司請求積欠之工資。另依勞動
    基準法第14條第4 項準用同法第17條向被告公司請求資遣費
    。
五、次按「雇主依第11條或第13條但書規定終止勞動契約者，其
    預告期間依左列各款之規定：一繼續工作三個月以上一年未
    滿者，於十日前預告之。二繼續工作一年以上三年未滿者，
    於二十日前預告之。三繼續工作三年以上者，於三十日前預
    告之。」、「雇主未依第一項規定期間預告而終止契約者，
    應給付預告期間之工資。」勞動基準法第16條第1 、3 項分
    別定有明文。查原告雖是基於勞動基準法第14條第1 項第6
    款之事由終止兩造間之勞動契約，與上開法條規定有間。惟
    預告期間之設計，係賦予勞工有提早因應並安排日後經濟來
    源之機會。但於勞工因有勞動基準法第14條第1 項所列事由
    而終止勞動契約時，該等事由既屬可歸責於雇主，且難期待
    勞工於該等事由發生後，尚須容忍相當於預告期間之時間後
    方得終止勞動契約。參以勞動基準法第18條僅規定勞工在「
    一依第12條或第15條規定終止勞動契約者。二定期勞動契約
    期滿離職者。」時不得請求預告期間工資，倘若勞工於有勞
    動基準法第14條第1 項之事由而終止勞動契約時，不許其得
    請求預告期間工資，顯失事理之平。基於類似之情形為相同
    處理之法理，勞工有上開情形時，自應准許勞工可類推適用
    勞動基準法第16條之規定。亦即勞工依勞動基準法第14條第
    1 項第6 款所列各款事由終止勞動契約時，亦得請求預告期
    間之工資。故原告應可類推適用勞動基準法第16條之規定，
    向被告公司請求預告工資。
六、綜上所述，原告於95年5 月18日寄發台北33支郵局第8882號
    存證信函，向被告公司主張依勞動基準法第14條第1 項第6
    款之規定，終止兩造間勞動契約，兩造間之勞動契約已於被
    告公司收受上開存證信函之95年5 月18日生終止之效力。故
    原告依兩造間之勞動契約向被告公司請求積欠之工資。另依
    勞動基準法第14條第4 項準用同法第17條向被告公司請求資
    遣費，以及類推適用勞動基準法第16條之規定，向被告公司
    請求預告工資，均屬有據。從而，原告請求被告公司給付原
    告如附表「原告請求金額」欄所示之金額，及均自96年5 月
    3 日（即最後言詞辯論期日）起至清償日止，按年息百分之
    五計算之利息，均有理由，應予准許。
七、原告支出之裁判費為72,512元及登報費用為1,500 元，則第
    一審訴訟費用合計為74,012元。
八、通常程序所命給付之金額未逾50萬元之判決，法院應依職權
    宣告假執行，民事訴訟法第389 條第1 項第5 款定有明文。
    依上開規定，本判決除附表編號17之原告戌○○外，其餘所
    命給付均未逾50萬元，本院就上開原告勝訴部分本應依職權
    宣告假執行，故原告雖陳明願供擔保聲請假執行，即核無必
    要再命供擔保始得假執行。至於附表編號17之原告戌○○陳
    明願供擔保，請准宣告假執行，就其勝訴部分，經核均與規
    定相符，爰酌定如主文第4 項所示之擔保金額准許之。
九、據上論結：本件原告之訴為有理由，依民事訴訟法第385 條
    第1 項前段、第78條、第87條第1 項，第390 條第2 項，判
    決如主文。
中　　華　　民　　國　　96　　年　　5 　　月　　25　　日
                  民事第二庭  法  官  林政佑
以上正本證明與原本無異。
如對本判決上訴須於判決送達後20日內向本院提出上訴狀。
中　　華　　民　　國　　96　　年　　5 　　月　　29　　日
                              書記官  楊錫芬
